---
title: "postgreSQL"
author: "hskim(dsrla)"
date: '2019 12 12 '
output: html_document
---

```{r setup, include=FALSE}
knitr::opts_chunk$set(echo = TRUE)
library(tidyverse)
```
# 시작 전 단계
postgreSQL 설치 및 dvd rental 데이터 읽기는 생략한다.

# 시작
dbconnect 후 예시로 actor 테이블 전부 불러온다
```{r dbconnect}

library(RPostgreSQL)
library(DBI)

library(RPostgreSQL)
library(DBI)

pgdrv <- dbDriver("PostgreSQL")

con <- dbConnect(pgdrv, dbname="dvd", 
                 port="5432", 
                 user="postgres", 
                 password='0000', 
                 host="localhost")



```

# 테이블 및 칼럼 찾기
```{r table and column}
#테이블 (public 속에서) 찾기
qry <- "SELECT *
        FROM pg_catalog.pg_tables"

dbGetQuery(con, qry) %>% 
  filter(schemaname == 'public') 

# 칼럼찾기
col_qry <- "SELECT table_name,
                   STRING_AGG(column_name, ', ') AS columns
            FROM information_schema.columns
            WHERE table_schema = 'public'
            GROUP BY table_name;"

dbGetQuery(con, col_qry) %>% 
  DT::datatable()

```

# 예제 1번
- What are the top and least rented (in-demand) genres and what are their total sales?
 장르별 매출총액을 알고 싶은 듯 하다. sales_by_film_category 테이블의 칼럼을 보니 category(장르로 추정), total_sales(칼럼명 그대로)가 있다. 이 테이블을 로드해보자 

```{r qry1}

qry1 <- 'SELECT * FROM sales_by_film_category'
dbGetQuery(con,qry1)%>%
  DT::datatable()
```
sports 가 4829... 로 매출이 제일 높고 music 이 3071...로 매출이 가장 낮음을 알 수 있다. 

# 강의 자료 예제 3번 

- Top 10 DVD 영화
 위의 freecode camp 자료 말고 강의 시간의 예제 3번이다. Top 10 dvd가 무엇인지 알기 위해.film,  inventory,  rental 테이블을 확인, 연계하는 과정이다.
```{r qry2}
qry2 <- 
"SELECT f.title AS movie_title, 
        COUNT(f.title) AS num_rentals
FROM film AS f
INNER JOIN inventory AS i
  ON f.film_id = i.film_id
INNER JOIN rental AS r
  ON i.inventory_id = r.inventory_id
GROUP BY f.title
ORDER BY num_rentals DESC
;"
dbGetQuery(con,qry2)%>%
  DT::datatable()
```

# 자유 탐구 주게
- rental 수 탑10 말고 매출 top 10을 보고싶다.
위의 문제에서 film_list 테이블을 조인해서 price를 곱하면 각 영화의 rental 수익을 알 수 있을 것이다.
```{r qry3}
qry3 <- 
'SELECT f.title AS movie_title, 
        COUNT(f.title) AS num_rentals, fl.price, COUNT(f.title)*fl.price AS num_amount
		
FROM film AS f
INNER JOIN inventory AS i
  ON f.film_id = i.film_id
INNER JOIN rental AS r
  ON i.inventory_id = r.inventory_id
INNER JOIN film_list AS fl
  ON f.title = fl. title
GROUP BY f.title, fl.price

ORDER BY num_amount  DESC;'
dbGetQuery(con,qry3)%>%
  DT::datatable()
# 추가적으로 장르 정보도 보고 싶다면?
qry4 <- 'SELECT f.title AS movie_title, 
       name, COUNT(f.title) AS num_rentals, fl.price, count(f.title)*fl.price AS num_amount
		
FROM film AS f
INNER JOIN inventory AS i
  ON f.film_id = i.film_id
INNER JOIN rental AS r
  ON i.inventory_id = r.inventory_id
INNER JOIN film_list AS fl
  ON f.title = fl. title
JOIN film_category as fc
ON f.film_id =fc.film_id
INNER JOIN category as c
USING (category_id)
GROUP BY f.title, fl.price,name

ORDER BY num_amount  DESC;'
dbGetQuery(con,qry4)%>%
  DT::datatable()


DBI::dbDisconnect(con)
```

